【裁判字號】    97,訴,6156
【裁判日期】    980216
【裁判案由】    清償借款
【裁判全文】
臺灣臺北地方法院民事判決              97年度訴字第6156號
原      告  國泰世華商業銀行股份有限公司
法定代理人  乙○○
訴訟代理人  丙○○
            甲○○
被      告  戊○○
            己○○
            丁○○  原住臺北縣.
          即張振光）  六樓.
上列當事人間請求清償借款事件，本院於民國九十八年二月二日
辯論終結，判決如下：
    主    文
被告戊○○、己○○應連帶給付原告新臺幣伍拾捌萬玖仟玖佰伍
拾壹元，及其中新臺幣伍拾陸萬貳仟佰零捌元自民國九十七年
九月二十四日起至清償日止，按週年利率百分之十九點七計算之
利息。
被告戊○○、丁○○應連帶給付原告新臺幣萬柒仟佰陸拾捌
元，及其中新臺幣萬伍仟陸佰壹拾柒元自民國九十七年九月二
十四日起至清償日止，按週年利率百分之十九點七計算之利息。
訴訟費用由被告戊○○、己○○連帶負擔百分之九十四，餘由被
告戊○○、丁○○連帶負擔。
本判決第一項於原告以新臺幣壹拾玖萬陸仟柒佰元為被告戊○○
、己○○供擔保後，得假執行。
本判決第二項於原告以新臺幣壹萬貳仟伍佰元為被告戊○○、丁○○供擔保後，得假執行。
    事實及理由
一、本件依兩造間信用卡契約約定條款第二十六條，兩造合意以
    本院為第一審管轄法院，依民事訴訟法第二十四條第一項規
    定，本院自有管轄權，合先敘明。
二、原告起訴主張：
（一）被告戊○○邀同被告己○○為連帶保證人，於民國九十二
      年二月二十四日、九十六年九月十二日與世華聯合商業銀
      行股份有限公司（以下簡稱世華商銀）、原告訂立信用卡
      契約，約定由被告戊○○向世華商銀領用卡號00000
      00000000000號萬事達信用卡、向原告領用卡
      號0000000000000000號威士信用卡，被
      告戊○○得於特約商店以該信用卡簽帳消費或向指定之機
      構預借現金，並應於當月繳款截止日前向該行全部清償，
      或以循環信用方式繳付最低應繳金額，逾期除喪失期限利
      益外，應另按週年利率百分之十九點七計付利息，被告己○○同意於被告戊○○持有世華商銀信用卡期間（包括換
      卡期間）發生之一切債務負連帶保證責任。
（二）被告戊○○、丁○○另於九十一年七月二十四日與國泰商
      業銀行股份有限公司（以下簡稱國泰商銀）訂立信用卡契
      約（其中丁○○部分經本院職權查詢結果，其中文譯名應
      為張振光，核與其英文姓名發音一致，有法務部入出境資
      訊連結作業系統查詢單附卷可稽），約定由被告戊○○向
      國泰商銀領用卡號0000000000000000號
      萬事達信用卡正卡、被告丁○○向國泰商銀領用卡號00
      00000000000000號萬事達信用卡附卡，被
      告戊○○、丁○○得於特約商店以該信用卡簽帳消費或向
      指定之機構預借現金，並應於當月繳款截止日前向該行全
      部清償，或以循環信用方式繳付最低應繳金額，逾期除喪
      失期限利益外，應另按週年利率百分之十九點七計付利息
      ，正卡持卡人或附卡持卡人就各別使用信用卡所生應付帳
      款互負連帶清償責任。
（三）國泰商銀於九十二年十月二十七日與世華商銀合併，國泰
      商銀為消滅銀行，世華商銀為存續銀行，並於合併後變更
      公司名稱為原告即「國泰世華商業銀行股份有限公司」，
      原國泰商銀、世華商銀之權利義務仍由原告行使負擔之。
（四）詎計至九十七年九月七日止，被告戊○○個人部分持卡共
      積欠五十八萬九千九百五十一元，及其中本金部分五十六
      萬二千三百零八元自九十七年九月二十四日起至清償日止
      ，按週年利率百分之十九‧七計算之利息，被告戊○○、
      丁○○所持信用卡正附卡合計積欠三萬七千三百六十八元
      ，及其中本金部分三萬五千六百一十七元自九十七年九月
      二十四日起至清償日止，按週年利率百分之十九‧七計算
      之利息，迄未給付，爰依兩造間信用卡契約、連帶保證契
      約請求被告分別連帶如數給付，並陳明願供擔保請准宣告
      假執行。
（五）證據：提出信用卡申請書、約定條款、歷史帳單彙總查詢
      單、信用卡消費帳款債權明細表、財政部台財融（二）字
      第０九二００二八七九四號函、公司變更登記表。
三、原告主張之事實，業據提出信用卡申請書、約定條款、歷史
    帳單彙總查詢單、信用卡消費帳款債權明細表、財政部台財
    融（二）字第０九二００二八七九四號函、公司變更登記表
    為證，核屬相符，被告經合法通知，無正當理由未到庭，亦
    未提出書狀為任何聲明或陳述，原告之主張應堪信為真實。
    從而，原告依兩造間信用卡契約及連帶保證契約請求被告戊○○、己○○連帶給付五十八萬九千九百五十一元，及其中
    本金部分五十六萬二千三百零八元自九十七年九月二十四日
    起至清償日止，按週年利率百分之十九‧七計算之利息，請
    求被告戊○○、丁○○連帶給付三萬七千三百六十八元，及
    其中本金部分三萬五千六百一十七元自九十七年九月二十四
    日起至清償日止，按週年利率百分之十九‧七計算之利息，
    洵屬有據，應予准許。
四、原告陳明願供擔保，請准宣告假執行，核無不合，爰酌定相
    當擔保金額准許之。
據上論結，本件原告之訴有理由，依民事訴訟法第三百八十五條
第一項前段、第八十五條第二項、第三百九十條第二項，判決如
主文。
中    華    民    國    98    年    2     月    16    日
                    民事第一庭  法  官  洪文慧
上列正本核與原本無異。
如不服本判決，得於判決送達之翌日起二十日內，以書狀敘述理
由，向本庭提起上訴。
中    華    民    國    98    年    2     月    16    日
                                書記官  林芝儀


司法院資訊處製作；財團法人民間司法改革基金會備份。
